【裁判字號】    89,簡上,79
【裁判日期】    890609
【裁判案由】    給付票款
【裁判全文】
臺灣臺南地方法院民事判決  八十九年度簡上字第七十九號
    上  訴  人  甲○○
    被上訴人    乙○○
右當事人間請求給付票款事件，本院判決如左：
    主      文
上訴駁回。
第二審訴訟費用由上訴人負擔。
    事      實
甲、上訴人方面：
  一、聲明：（一）原判決廢棄。（二）被上訴人在第一審簡易之訴駁回。
  二、陳述：承認系爭支票是所簽發，但是被上訴人搬到台北之後未告訴伊住址，伊
      無法探視女兒，而且伊從去年六月開始因經濟困難，而開始跳票，並非故意不
      給付票款。
乙、被上訴人方面：
  一、聲明：求為判決駁回上訴。
  二、陳述：
     （一）兩造於民國八十三年間協議離婚時，當時曾協議兩造所生之女徐君婷由
           被上訴人監護，但上訴人需負擔徐君婷之教育費及生活費，計每月新台
           幣（下同）二萬元，每年給付一次，直至滿二十二歲為止。系爭支票為
           上訴人八十八年度應負擔徐君婷之撫養費用。詎上訴人僅給付一萬五千
           元，即拒絕再給付剩餘之票款，迭經催討均置之不理，爰依據票款給付
           請求權提起訴訟。
     （二）被上訴人係攜同徐君婷搬回台北娘家居住，且娘家從未搬離，並無未告
           訴上訴人住址，故意讓上訴人無法探視女兒之情事。
  三、證據：提出離婚協議書影本、支票及其退票理由單各一件。
    理      由
一、本件被上訴人起訴主張：被上訴人持有上訴人所簽發，以台南區中小企業銀行南
    台南分行為付款人，票載日期為八十八年八月二十日，票面金額為二十四萬元之
    支票一紙。係因兩造於八十三年間協議離婚時，上訴人承諾願負擔兩造之女徐君
    婷之教育費及生活費，每月二萬元，且每年給付一次，直至滿二十二歲為止。系
    爭支票為上訴人應負擔徐君婷八十八年度之撫養費用。詎上訴人僅給付一萬五千
    元，即拒絕再給付任何票款，尚餘票款二十二萬五千元未給付等情，業據其提出
    所述相符之離婚協議書、支票及其退票理由單等物件為證，且為上訴人所不爭執
    ，自堪信為真實。上訴人雖辯稱：係因為被上訴人攜同女兒搬到台北，其無法探
    視女兒，而且伊因為經濟情況不佳，才無法給付票款云云。惟查：發票人應照支
    票文義擔保支票之支付，此票據法第一百二十六條定有明文，系爭支票為上訴人
    所簽發之事實，既為上訴人所自認，依上開法條之規定，自負有給付票款之責，
    尚難以無法探視女兒或經濟困難無力支付等理由，脫免其給付票款之責。從而，
    被上訴人依據票款給付請求權，請求上訴人給付二十二萬五千元，為有理由，原
    審就此為被上訴人勝訴之判決，並依職權准被上訴人假執行，於法並無違誤。上
    訴意旨指摘原判決不當，求予廢棄改判，為無理由，應予駁回。
二、結論：本件上訴為無理由，依民事訴訟法第四百三十六條之一第三項、第四百四
    十九條第一項、第七十八條判決如主文。
中      華      民      國    八十九    年      六      月      九      日
                                臺灣臺南地方法院民事第三庭
~B審  判  長  法  官  沈揚仁
~B            法  官  鄭彩鳳
~B            法  官  許蕙蘭
右為正本係照原本作成
本判決不得上訴
中      華      民      國    八十九    年      六      月       九     日
~B法院書記官  賴政安


司法院資訊處製作；財團法人民間司法改革基金會備份。
